【裁判字號】    97,交聲,119
【裁判日期】    970530
【裁判案由】    違反道路交通管理處罰條例
【裁判全文】
臺灣宜蘭地方法院交通事件裁定         97年度交聲字第119號
移
異  議  人  甲○○
上列受處分人因違反道路交通管理處罰條例案件，對於交通部公
路總局臺北區監理所宜蘭監理站於民國97年4月11日所為之處分
（原處分案號：宜監字第裁43-Z00000000號），聲明異議，本院
裁定如下：
    主  文
異議駁回。
    理  由
一、按汽車行駛於高速公路、快速公路或設站管制之道路，不遵
    使用限制、禁止、行車管制及管理事項之管制規則而有未依
    規定使用路肩之行為者，處汽車駕駛人新臺幣（下同）3千
    元以上6千元以下罰鍰，又汽車駕駛人有上開行為，除依原
    條款處罰鍰外，並記違規點數1點，道路交通管理處罰條例
    第33條第1項第9款、第63條第1項第1款分別定有明文。
二、本件受處分人即異議人甲○○駕駛車號7673-QL自用小客車
    ，於民國97年3月14日晚間10時26分許，行經國道5號北上羅
    東入口匝道時，因利用入口匝道外側路肩行駛及未帶駕駛執
    照之違規行為，經警攔停舉發，以受處分人有違反道路交通
    管理處罰條例第33條第1項第9款及第25條第1項第3款之違規
    而掣單舉發。嗣因受處分人於舉發通知單上所載應到案日期
    前向原處分機關提出申訴，經原處分機關函請原舉發單位調
    查結果，仍認受處分人有上開超速行駛之違規行為，原處分
    機關乃於97年4月11日依道路交通管理處罰條例第33條第1項
    第9款、第25條第3款、第63條第1項第1款之規定分別裁處罰
    鍰4,000元、300元，並記違規點數1點。
三、訊據受處分人對於未帶駕駛執照部分並無異議，惟就使用路
    肩之部分聲明異議，其異議意旨略以：是在緊急狀況之下使
    用路肩的，因為前方車輛緊急煞車，為了避免撞上前方車輛
    才使用路肩云云。
四、經查，受處分人有於上揭時地駕駛車牌號碼7673-QL號自用
    小客車有未依規定使用路肩之違規經警舉發等情，業經證人
    即當日舉發之警員楊騏鴻到庭具結證稱：「我們在國道 5號
    北向羅東路口實施路檢，因為羅東入口匝道有多輛車輛等待
    通過，當時我在匝道上發現有1部自小客車，車號是7673-QL
    ，由外側路肩往上行駛，接近路檢點的時候插入車陣中，所
    以將該車攔停並且舉發……而且如果閃避車輛行駛路肩，應
    該要馬上行駛回車陣，異議人是否閃避前方車輛我不清楚，
    但是我有看到是行駛路肩至少超越3到5部車子」等語（見本
    院卷第20頁筆錄），故依證人楊騏鴻所證述之情節觀之，證
    人對於現場情形已清楚見聞無誤，可知受處分人確實有未依
    規定使用路肩之行為無誤。至受處分人雖又辯稱其係因緊急
    狀況始駛入路肩云云，然依匝道路口之速限為40公里，車速
    本不應過快，並應隨時注意車前狀況，且若當時係因前方緊
    急煞車受處分人始將車駛入路肩，則衡情自應隨即將車駛回
    ，然依證人所證述之情節觀之，受處分人卻係行駛路肩超越
    3至5部車輛後，在路檢點前始插入車陣中，顯見受處分人確
    有未依規定使用路肩之違規甚明，故受處分人空言辯稱其係
    因緊急情形始使用路肩云云，尚不足採。從而，原處分機關
    依道路交通管理處罰條例第33條第1項9款、第25條第3款、
    第63條第1項第1款之規定，裁處異議人罰鍰4千元、3百元，
    並記違規點數1點，核無違法或不當情形，故本件異議為無
    理由，應予駁回。
據上論斷，應依道路交通案件處理辦法第19條，裁定如主文。
中    華    民    國    97    年    5     月    30    日
                  交通法庭法  官   鄭貽馨
以上正本證明與原本無異。
如不服本裁定，應於裁定送達後5日內，向本院提出抗告狀。（
應附繕本）
                          書記官   林嘉萍
中    華    民    國    97    年    6     月     2    日


司法院資訊處製作；財團法人民間司法改革基金會備份。
